【裁判字號】    92,交上訴,516
【裁判日期】    920416
【裁判案由】    公共危險等
【裁判全文】
臺灣高等法院臺中分院刑事判決                 九十二年度交上訴字第五一六號
    上  訴  人  臺灣彰化地方法院檢察署檢察官
    被      告  丙○○
右上訴人因被告公共危險等案件，不服臺灣彰化地方法院中華民國九十一年十二月三
十一日第一審判決（民國九十一年度交訴字第一二六號，起訴案號：臺灣彰化地方法
院檢察署民國九十一年度偵字第三二五四號、第四二二四號），提起上訴，本院判決
如左：
    主      文
原判決關於過失傷害暨定應執行刑部分均撤銷。
右項過失傷害部分公訴不受理。
    理      由
一、公訴意旨略以：被告丙○○於民國（下同）九十一年五月十八日六時許，駕駛車
    牌號碼Ａ六─二一０三號自小客車由彰化縣鹿港鎮○○里○鄰○○路○段一八六
    巷八十一號住處出發，欲至彰化縣秀水鄉○○路某處工作後，於同日七時二十分
    許，沿大排水溝路由北向南方向行駛，途經馬鳴一號橋附近之無號誌之交叉路口
    時，本應注意汽車行經無號誌交岔路口時，應減速慢行以作隨時停車之準備，以
    避免發生車禍，竟疏未注意減速慢行，適有甲○○駕駛車牌號碼ＴＶＥ─九００
    號機車，沿產業道路由東向西方向行駛而來，本應注意汽車行經無號誌交岔路口
    時，左方車應停讓右方車先行，竟亦未注意及此，致兩車發生擦撞，致被告車前
    之車牌掉落該地，甲○○被拖行因而受有頭外傷腦震盪、挫傷、右胸與腹部挫傷
    、肝裂傷內出血、右側下肢腓骨骨折、左足趾骨折等傷害，因認被告有犯刑法第
    二百八十四條第一項之過失傷害罪嫌云云。
二、按告訴乃論之罪，告訴人於第一審辯論終結前得撤回其告訴，又告訴經撤回者，
    應諭知不受理之判決，刑事訴訟法第二百三十八條第一項及第三百零三條第三款
    ，分別定有明文。經查，本件過失傷害罪部分之告訴人甲○○業於第一審九十一
    年十二月三十一日辯論終結前之九十一年八月二十七日具狀撤回其告訴，有其撤
    回告訴狀乙份附卷可稽，揆諸首開說明，自應為公訴不受理之判決。
三、原審疏未詳查，仍就過失傷害罪部分為實體判決，尚有未洽，檢察官上訴意旨，
    據此指摘原判決此部分不當，為有理由，應由本院將原判決此部分及定應執行刑
    均撤銷，另為此過失傷害部分公訴不受理之判決。
四、據上論斷，應依刑事訴訟法第三百六十九條第一項前段、第三百六十四條、第三
    百零三條第三款，判決如主文。
本案經檢察官乙○○到庭執行職務。
中      華      民      國      九十二     年     四      月    十六    日
                                   臺灣高等法院臺中分院刑事第一庭
                                         審判長法  官  陳  紀  綱
                                               法  官  方  艤  駐
                                               法  官  陳  登  源
右正本證明與原本無異。
不得上訴。
                                               書記官  林  明  冬
中      華      民      國    九十二     年      四       月    十七    日
                                                                        Ｆ


司法院資訊處製作；財團法人民間司法改革基金會備份。
